【裁判字號】    92,毒抗,194
【裁判日期】    920806
【裁判案由】    觀察、勒戒
【裁判全文】
臺灣高等法院臺南分院刑事裁定        九十二年度毒抗字第一九四號  Ａ
      抗  告  人
      即  被  告  甲  ○  ○
右列抗告人因觀察、勒戒案件，不服臺灣臺南地方法院中華民國九十二年六月九日裁
定（九十二年度毒聲字第一０二０號）提起抗告，本院裁定如左：
      主      文
抗告駁回。
      理      由
一、本件抗告意旨略以：抗告人甲○○前因車禍致雙腳均骨折，並置人工關節，迄今
    仍持續治療，抗告人確有服用醫師正常開立違禁藥物止痛，故經醫師診療後始均
    投以滲有毒品成份之止痛藥物予以服用止痛，縱抗告人確有施用第一級海洛因之
    事實，亦屬抗告人為止痛所採非不得已之手段，應非有故意施用毒品之惡意，請
    詳查並撤銷原裁定云云。
二、抗告人甲○○於偵查中否認有施用毒品犯行，並辯稱：先前雖曾施用海洛因，惟
    出獄後即未再施用，伊每月服用臺南醫院所開之藥物，可能因此尿液檢出嗎啡反
    應云云。惟查：
  (一)抗告人於民國（下同）九十二年一月八日二十一時四十分回溯前二十六小時內之
    某時，在不詳處所，施用第一級毒品海洛因，嗣於九十二年一月八日十九時二十
    分許，在臺南市○○路○段、北華街口，因涉嫌搶奪案經警逮捕，經警於同日二
    十一時四十分在臺南市警察局第五分局刑事組採尿送臺南市衛生局免疫法及ＴＯ
    ＸＩ－ＬＡＢ分析法檢驗結果確呈嗎啡陽性反應，有該局九十二年一月二十九日
    （）南市衛驗字第九二○○九六號（見警卷第十二頁）檢驗成績書一紙在卷可
    稽。
  (二)抗告人雖辯稱其有服用止痛藥云云，惟其所稱服用之藥物，與俗稱ＦＭ２藥物為
    同種藥物，應無嗎啡反應，有行政院衛生局署臺南醫院九十二年五月九日九十二
    南醫醫字第○九二○○○二四七○號覆臺灣臺南地方法院檢察署函（見偵查卷第
    十七頁）在卷足憑，顯見抗告人甲○○縱有服用藥物，該藥物亦無海洛因成份。
    其空言所辯，不足採信。
  (三)又按抗告人被查獲施用之毒品係海洛因，海洛因施打入人體，經代謝作用後可分
    解生成嗎啡，最後是以嗎啡形態排於尿液中，故被告尿液檢驗結果係嗎啡反應。
    再按海洛因經注射入人體後，約百分之八十於二十四小時內自尿液中排出，尿液
    中能否驗出嗎啡陽性反應與其投與量、投與途徑、採尿時間、個人體質及檢驗方
    法之靈敏度有關，國外曾有文獻報導注射六毫克之海洛因鹽酸鹽，其代謝物嗎啡
    之平均可檢出時限約為二十六小時，業據行政院衛生署藥物食品檢驗局八十一年
    九月八日（八一）藥檢一字第八一一四八八五號函敘明白，足認被告於為警查獲
    採尿前二十六小時內確有施用海洛因之犯行。是其所辯顯係卸責之詞，不足採信
    。
三、綜上所述，原審爰依毒品危害防制條例第二十條第一項及觀察勒戒處分執行條例
    第三條第一項、第二項規定，將被告裁定應送勒戒處所觀察、勒戒。本院經核其
    認事用法，均無不當，裁定亦稱妥適。抗告人甲○○抗告意旨，猶執前詞，否認
    有施用海洛因云云，為無理由，應予駁回。
四、據上論結，應依刑事訴訟法第四百十二條，裁定如主文。
中    華    民    國      九十二      年      八      月        六      日
                                  臺灣高等法院臺南分院刑事第五庭
                                      審判長法官  楊    明    章
                                            法官  戴    勝    利
                                            法官  顏    基    典
右正本證明與原本無異。
不得抗告。
                                      法院書記官  呂    嘉    文
中    華    民    國      九十二      年      八      月        七      日


司法院資訊處製作；財團法人民間司法改革基金會備份。
